【裁判字號】    95,簡上,582
【裁判日期】    950731
【裁判案由】    毒品危害防制條例
【裁判全文】
臺灣高雄地方法院刑事判決             95年度簡上字第582號
上  訴  人  甲○○
即  被  告
上列上訴人因毒品危害防制條例案件，不服本院高雄簡易庭中華
民國95年4 月25日95年度簡字第2478號所為第一審判決（聲請簡
易判決處刑書案號：臺灣高雄地方法院檢察署95年度毒偵緝字第
207 號），提起上訴，本院管轄之第2 審合議庭依通常程序審理
，自為第一審判決如下：
    主  文
原判決撤銷。
本件免訴。
    理  由
一、聲請簡易判決處刑意旨略以：甲○○於民國94年9 月16日下
    午2 時45分許前某日，自姓名年籍均不詳之人處取得第二級
    毒品安非他命1 小包（驗前毛重0.34公克，驗後毛重0.32公
    克）及吸食器1 組，其即持有該毒品，並放置於高雄縣內門
    鄉○○村○○路229 巷30-1號之住處其所用房間內，嗣於94
    年9 月16日下午2 時45分許，在上開處房間內為警查獲，並
    扣得上開毒品1 小包（驗前毛重0.34公克，驗後毛重0.32公
    克）及吸食器1 組，因認被告涉犯持有第二級毒品甲基安非
    他命罪嫌。
二、按案件曾經判決確定者，應諭知免訴之判決，刑事訴訟法第
    302 條第1 款定有明文。此項原則，關於實質上一罪或裁判
    上一罪，其一部事實已經判決確定者，對於構成一罪之其他
    部分，亦均有適用，故刑法第55條想像競合犯、牽連犯，同
    法第56條連續犯之犯罪，其一部事實既經判決確定，其效力
    即及於其他部分，關於其他部分之另一公訴，亦應諭知免訴
    。主要係以同一案件，基於審判不可分之關係，在審理事實
    之法院，對於全部犯罪事實，按照刑事訴訟法第267 條之規
    定本應予以審判，且已經法院為實體上之確定判決，不能更
    為實體上之裁判，故其確定判決之既判力，自應及於最後審
    理事實法院宣示判決前之全部犯罪事實（最高法院32年上字
    第2578號、32年非字第46號、49年台非字第20號判例意旨參
    照）。
三、聲請意旨認被告涉犯前揭犯嫌無非以扣案之甲基安非他命經
    送高雄醫學大學附設中和紀念醫院檢驗後呈甲基安非他命陽
    性反應，有高雄醫學大學附設中和紀念醫院94年12月13日檢
    驗報告1 紙為其論據。訊據被告甲○○故坦承於於上揭時、
    地，遭警查獲上揭甲基安非他命1 包及吸食器1 組之事實，
    惟堅決否認持有甲基安非他命之事實，辯稱：此係94年8 月
    25 日 警察至家中搜索時，漏未扣案之物，伊於94年8 月25
    日遭查獲之後，就不再吸食毒品，不知家中尚有前揭於94年
    9 月16日經查扣之甲基安非他命及吸食器等物等語。
四、經查：
（一）被告前因於94年8 月24日下午3 時許因施用毒品甲基安非
      他命，於94年8 月25日晚上9 時10分許，為警於高雄縣內
      門鄉○○村○○路229 巷30之1 號查獲扣得甲基安非他命
      1 包（驗後毛重0.3 公克）、吸食器1 組、殘渣袋1 個，
      且經採尿送驗後呈甲基安非他命陽性反應，嗣經本院以施
      用第二級毒品判處有期徒刑4 月等情，有被告甲○○之臺
      灣高等法院被告前案紀錄表及本院94年度簡字第6327號判
      決附卷可稽。而被告此次經查獲後，採尿送驗之結果呈甲
      基安非他命陰性反應，亦有臺灣檢驗科技股份有限公司濫
      用藥物實驗室高雄所94年10月6 日濫用藥物尿液檢驗報告
      1 紙附卷可稽。則被告前因施用甲基安非他命為警查獲並
      經判決確定後，再次為警查獲時，所採集之尿液送驗結果
      既然呈甲基安非他命陰性反應，則被告辯稱伊於94年8 月
      25日遭查獲之後即未再施用甲基安非他命等語，即非不可
      採信。
（二）本件查扣之物經送驗之結果，雖均呈甲基安非他命陽性反
      應，然被告於94年8 月25日查獲之後，即然無證據足以證
      明有再施用毒品甲基安非他命之情事，則被告既然無施用
      毒品甲基安非他命，衡諸常情，當無持有毒品甲基安非他
      命及吸食器之必要，故被告辯稱：本次扣案之甲基安非他
      命及吸食器係第一次（即94年8 月25日）警察搜索時未及
      扣案之物，即非不可採信。從而本件尚難僅以扣案物送驗
      結果呈甲基安非他命陽性反應即認係被告另行起意而持有
      該甲基安非他命1 包及吸食器1 個。
（三）本件既已認定該扣案之甲基安非他命1 包（驗後毛重0.32
      公克）及吸食器1 個，係被告上次經查獲施用毒品時，所
      未及搜出之物，則被告此一持有行為，與94年8 月25日為
      警查獲之持有甲基安非他命1 包（驗後毛重0.3 公克）、
      吸食器1 組、殘渣袋1 個之行為，本為單純一罪之關係。
      而被告於94年8 月25日持有毒品、吸食器、殘渣袋之行為
      ，復為94年8 月24日施用毒品之犯行所吸收而不另論罪。
      而被告94年8 月24日施用毒品之犯行，業經本院於94年12
      月14日以簡易判決判處有期徒刑4 月，於95年1 月13日確
      定，有被告之臺灣高等法院被告前案紀錄表在卷可按，故
      本件被告被訴之持有甲基安非他命1 包及吸食器1 個之犯
      行，該犯罪事實之一部（即94年8 月24日持有毒品並施用
      毒品部分）業經判決確定，揆諸首開說明，本件應為免訴
      之判決。原審未及詳究，遽予論罪科刑，尚有未洽，上訴
      意旨認原審漏未審酌本案與前案之關連性而上訴請求撤銷
      原判決為有理由，應由本院予以撤銷改判，並諭知免訴之
      判決。
五、按檢察官聲請以簡易判決處刑之案件，經法院認為有第451
    條之1 第4 項但書之情形者，應適用通常訴訟程序審判之，
    刑事訴訟法第452 條定有明文。是本案檢察官就被告涉嫌持
    有甲基安非他命之犯行聲請簡易判決處刑，經本院審理後，
    認應為免訴之諭知，而有刑事訴訟法第451 條之1 第4 項但
    書第3 款之情形，依前揭規定，除應撤銷原判決外，應由本
    院逕依通常程序審理後，自為第一審判決，併此敘明。
據上論斷，應依刑事訴訟法第452 條、第451 條之1 第4 項但書
第3 款、第455 條之1 第1 項、第3 項、第369 條第2 項、第36
4 條、第302 條第1 款，判決如主文。
中    華    民    國    95    年    7     月    31    日
             刑事第八庭  審判長法  官  李政庭
                               法  官  賴文姍
                               法  官  黃宣撫
如不服本判決應於送達後10日內向本院提出上訴狀。
以上正本證明與原本無異。
中    華    民    國    95    年    7     月    31    日
                               書記官  鄭永媚


司法院資訊處製作；財團法人民間司法改革基金會備份。
